【裁判字號】    88,易,3222
【裁判日期】    890104
【裁判案由】    贓物
【裁判全文】
臺灣臺中地方法院刑事判決                        八十八年度易字第三二二二號
    公  訴  人  臺灣台中地方法院檢察署檢察官
    被      告  乙○○
右列被告因贓物案件，經檢察官提起公訴（八十八年度偵字第一八五四四號），本院
判決如左：
    主  文
乙○○收受贓物，累犯，處有期徒刑陸月，如易科罰金以參佰元折算壹日。
    事  實
一、乙○○曾於民國（下同）八十七年間因傷害案件，經本院判處有期徒刑四月確定
    ，甫於八十八年五月二十五日執行完畢。詎仍不知悔改，明知真實姓名、年籍不
    詳、綽號「殺狗」之成年男子所持有，車牌號碼ＶＲＣ－七五二號重型機車係來
    路不明之贓車（查係甲○○所有，於八十八年七月二十七日上午七時許，在台中
    縣豐原市○○路一一九號前為不明之人所竊），竟於八十八年八月五日凌晨一時
    三十分許，在臺中市○區○道路二二五號前，自該綽號「殺狗」之男子處借用而
    收受該上開贓車供己騎用，迨至同年八月八日晚上八時二十分許，在台中縣烏日
    鄉○○村○○路七三六巷五六弄三二號前，乙○○正欲以鑰匙啟動上開贓車時，
    為警當場查獲。
二、案經台中縣警察局烏日分局報請台灣台中地方法院檢察署檢察官偵查起訴。
    理  由
一、訊據被告乙○○矢口否認有右揭收受贓物之犯行，辯稱：該車係伊透過朋友王淵
    明向綽號「殺狗」之男子借來的，伊不知該機車是贓車云云。惟查：
    (1)該車牌號碼ＶＲＣ－七五二號重型機車為甲○○所有，於八十八年七月二十七
      日上午七時許，在台中縣豐原市○○路一一九號前失竊乙節，業據被害人甲○
      ○於警訊中指述明確，並有贓物認領保管收據一紙附卷可稽。
    (2)次查，被告乙○○始終未能無法提供該綽號「殺狗」者之真實姓名、年籍供本
      院查核，顯見被告與該綽號「殺狗」之男子並非熟識，既非熟識，則其何以願
      意無條件借車予被告使用多日？此已與常情有違。雖被告嗣於本院審理時改稱
      係透過友人王淵明向「殺狗」者借車，王淵明係台中縣人云云，惟此與被告於
      警訊、偵查時均供稱係其向「殺狗」者借車互有歧異，且經本院函詢台中縣警
      察局結果，該局函覆現有之口卡片中，並無王淵明之設籍資料，有該局八十八
      年十一月十九日八八中縣警戶字第五九八一九號函在卷可稽，而被告復未能提
      供該人詳細之年籍、住所資料供本院傳訊查核，則其空言為上揭所辯，顯非可
      採。
    (3)再者，被告乙○○供承自八十八年八月五日凌晨一時三十分許借用機車，迄至
      為警查獲止，持有上開贓車之期間已超過三天均未返還，被告亦自承有騎乘該
      機車至他處購物、租小說，亦與伊所供係借用騎乘返家云云未相符合；況被告
      既非臨時借用，且與「殺狗」者原非熟識，則其理應索取機車行車執照以備不
      時之需，豈有如此輕率即借用騎乘該機車多日之理？足認被告乙○○於借用上
      開機車之時，對該機車係來路不明之贓車應有所認知，否則焉有未索取行車執
      照即貿然向一非熟識者借用機車長達三日。足認被告前揭所辯，無非係事後卸
      飾之詞，殊無值採，是事証明確，其右揭收受贓物犯行堪予認定。
二、核被告乙○○所為，係犯刑法第三百四十九條第一項之收受贓物罪。查被告曾於
    八十七年間因傷害案件，經本院判處有期徒刑四月確定，甫於八十八年五月二十
    五日執行完畢，有台灣台中地方法院檢察署刑案資料查註紀錄表在卷可參，其於
    五年之內再犯本件有期徒刑以上之罪，為累犯，應依刑法第四十七條之規定加重
    其刑。爰審酌被告之品行、犯罪動機、目的、手段、所生之損害、犯後猶飾詞否
    認犯行，顯無悔意等一切情狀，量處如主文所示之刑，並諭知易科罰金之折算標
    準。
據上論斷，應依刑事訴訟法第二百九十九條第一項前段，刑法第三百四十九條第一項
、第四十七條、第四十一條，罰金罰鍰提高標準條例第一條前段、第二條，判決如主
文。
中    華    民    國      八十九      年      一      月        四    日
                                   台灣台中地方法院刑事第二庭
                                          法  官   吳  幸  芬
右正本證明與原本無異。
如不服本判決，應於判決送達後十日內向本院提出上訴狀，上訴於臺灣高等法院臺中
分院( 須附繕本 )。
                                          書記官
中    華    民    國      八十九      年       一      月       七      日


司法院資訊處製作；財團法人民間司法改革基金會備份。
